【裁判字號】    92,易,295
【裁判日期】    920502
【裁判案由】    傷害等
【裁判全文】
臺灣桃園地方法院刑事判決                          九十二年度易字第二九五號
    公  訴  人  臺灣桃園地方法院檢察署檢察官
    被      告  甲○○
右列被告因傷害等案件，經檢察官提起公訴（九十二年度偵字第一三九二號），本院
判決如左：
    主      文
甲○○傷害人之身體，處有期徒刑柒月，扣案長柄鎌刀壹把沒收；又漏逸煤氣，致生
公共危險，處有期徒刑捌月，扣案瓦斯桶壹桶、打火機壹只沒收；應執行有期徒刑壹
年貳月，扣案長柄鎌刀壹把、瓦斯桶壹桶及打火機壹只均沒收。
    事      實
一、緣甲○○與乙○○夙有金錢糾葛，翁某並因此心生不滿，詎基於傷害之犯意，於
    民國九十二年一月十二日晚間十時三十分許，在桃園市○○路五八號前，持其所
    有，非屬管制刀械之長柄鎌刀一把朝路過該處之張某揮砍，使之受有左大腿外側
    切割傷併部分肌腱斷裂十一公分、左腋下切割傷六公分之傷害。嗣乙○○隨忍痛
    負傷逃離，甲○○雖未再追趕，然猶嫌未足，竟另行起意，於翌（十三）日凌晨
    三時三十分許，攜帶其所有之瓦斯桶一桶及打火機一只前去桃園市○○路六十號
    之二十、二二一樓，乙○○任職之「冠興電子遊藝場」內，將瓦斯桶置於身體左
    側並開啟瓦斯桶開關釋出瓦斯，另將持有打火機之右手半舉在身體右側且打火，
    以此佯裝作勢欲引爆瓦斯危害在場人員生命、身體之方式，喝令渠等胥速離開而
    行此無義務之事，除致斯時在場之該店開分員羅月鳳及店內所有客人聞言、見狀
    均心生畏懼旋奪門竄逃之外，且有因此發生氣爆並引發大火而炸或燒毀該店暨延
    燒波及隔鄰住戶之虞，致生公共危險。迨見店內其他人員均離開，甲○○始關閉
    瓦斯開關。後警據報趕赴現場，隨逮獲甲○○，當場扣得其所有之瓦斯桶一桶及
    打火機一只。是日上午七時三十分許，翁某復帶警至桃園市○○路七五號前，其
    停放之ＬＥ－七０六０號自小客貨車上起獲扣得長柄鎌刀一把。
二、案經被害人乙○○告訴暨桃園縣警察局桃園分局報請台灣桃園地方法院檢察署檢
    察官偵查起訴。
    理      由
一、右揭事實，除有開啟瓦斯桶開關釋出瓦斯乙節外，其餘各情業據被告甲○○於警
    訊、偵查及本院調查、審理時坦承不諱，並經告訴人乙○○於警訊、偵查及本院
    審理時，證人羅月鳳於警訊、偵查中，證人即查獲被告之員警何碧滄、鍾森威、
    林銘修於偵查中，證人即被告持刀砍傷告訴人時之現場目擊者易正昇於警訊、偵
    查中，分別指訴及證述甚明，且有長庚紀念醫院診斷證明書「甲種」一紙、告訴
    人傷勢照片三幀、長柄鎌刀照片二幀、起獲該刀之自小客貨車照片二幀、瓦斯桶
    照片一幀在卷暨長柄鎌刀一把、打火機一只、瓦斯桶一桶扣案可稽。次查，證人
    羅月鳳於警訊及偵查中復證稱：（被告）走進我上班的店後就打開瓦斯桶，並點
    燃打火機要引爆，並且說不相關的人離開，他要炸掉我公司，當時我店內的人聞
    到很重的瓦斯味就馬上報警：：：他就說「如果再不出去，就要把店炸掉」：：
    ：他就將瓦斯桶開關打開，手上拿打火機並將打火機點火，客人看到了就都跑出
    去報警：：：有（看到他開瓦斯桶），也有看到點火：：：（我）也跑出去，因
    為我有聞到瓦斯味，不想被炸到：：：（瓦斯桶）在他左邊，他是右手拿打火機
    ，瓦斯桶在他身體左側，氣體朝他前方噴出，他右手半舉在他身體右側，手裡拿
    著打火機：：：（瓦斯）沒有（噴得很強），但味道很重各等語綦詳（見偵卷第
    十三頁反面、第四一頁反面、第四二頁），顯見被告果有開啟瓦斯桶開關釋出瓦
    斯之事實甚明。其空言否認此情，核屬卸責之詞，不足採信。再查，報警後，警
    方係約過五分鐘方趕抵上址遊藝場，此據羅女於警訊述明（見偵卷第十三頁反面
    ），且該店之前、後門並非自動開、閉式，有照片二幀在卷可佐，因之，店內所
    有人員於奪門逃竄之際，顯無餘暇及心思順手關門，是以前、後店門自必保持開
    啟狀態，當可形成良好之空氣對流而有利於瓦斯之消散，參酌羅女於偵查中陳明
    ：（瓦斯）沒有（噴得很強）等語，有如前述，可見瓦斯瞬間釋出之量非多，抑
    且，證人鍾森威於偵查中並結證稱：我們進入後，被告打開瓦斯：：：然後又將
    瓦斯關起來等語（見偵卷第五四頁），顯然，於警方抵達之際，瓦斯係呈關閉狀
    態，據而亦見迨店內其他人員均離開，甲○○隨即關閉瓦斯開關之情，從而歷經
    五分鐘之通風後，瓦斯要早已消散殆盡，職是，證人鍾森威、林銘修趕抵時未聞
    得瓦斯味，此據渠二人於偵查中陳明（見偵卷第五三頁反面），事屬當然，自不
    足資為對被告有利之認定，應予敘明。又查，被告釋放瓦斯使之在上址遊藝場內
    瀰漫，顯有因此發生氣爆並引發大火而炸或燒毀該店暨延燒波及隔鄰住戶之虞，
    是其故意逸漏瓦斯之舉，顯已致生公共危險，狀極鮮明。末查，扣案之長柄鎌刀
    經送鑑結果，認非屬槍砲彈藥刀械管制條例之管制刀械，有桃園縣警察局桃警保
    字第０九二００三二八六一號函附卷可憑，再此敘明。綜述，本件事證已明，被
    告犯行洵堪認定，應依法論科。
二、被告甲○○持刀砍傷告訴人乙○○部分，係犯刑法第二百七十七條第一項之傷害
    罪。另其釋出瓦斯致生公共危險部分，核犯刑法第一百七十七條第一項之漏逸煤
    氣，致生公共危險罪。其此部分犯情業據公訴人於起訴書犯罪事實欄內載明，自
    屬已起訴，雖公訴人漏引此部分應適用法條，於起訴之效力究不生影響。次查，
    被告佯裝作勢欲引爆瓦斯以危害在場人員生命、身體之安全並喝令渠等胥速離開
    ，其目的非僅單純預告危害而已，更係意在藉此迫使店內所有人員隨即依令離開
    而現時行此無義務之事，因之，其此部分所為自該當刑法第三百零四條第一項之
    以脅迫使人行無義務之事罪。公訴人認此衹構成同法第三百零五條之單純恐嚇罪
    云云，顯有未洽，起訴法條應予變更。又其係以一行為同時強制在場之羅月鳳等
    多人，為同種競合，應依想像競合犯之規定從一重處斷。再者，其所犯漏逸煤氣
    致生公共危險及強制此二罪，有方法與目的之牽連關係，應依牽連犯之規定，從
    危害較大情節較重之漏逸煤氣致生公共危險罪此一重罪處斷。至其所犯傷害與漏
    逸煤氣致生公共危險二罪，犯意各別，構成要件互異，應分論併罰。爰審酌被告
    犯罪動機、目的，係當街持刀砍人，公然逞兇，目無法紀，莫此為甚，危害社會
    治安極鉅，告訴人所受之傷害非輕，且僅因與告訴人間之個人怨隙，竟在公共場
    所釋放瓦斯株連無辜，危及公眾生命、身體之安全，是其此犯行所生之危害尤鉅
    ，惟其於店內其他人員均離開後隨即關閉瓦斯，使危害層面未形擴大，顯見尚存
    善念暨其犯後態度等情狀，分別量處如主文所示之刑，並定其應執行之刑。
三、扣案長柄鎌刀一把、瓦斯桶一桶及打火機一只，胥屬被告所有之情，業據其於本
    院審理時承明，均為供犯罪所用之物，爰悉依刑法第三十八條第一項第二款規定
    ，宣告沒收。
據上論斷，應依刑事訴訟法第二百九十九條第一項前段、第三百條，刑法第一百七十
七條第一項、第二百七十七條第一項、第三百零四條第一項、第五十五條、第五十一
條第五款、第三十八條第一項第二款，罰金罰鍰提高標準條例第一條前段，判決如主
文。
本案經檢察官羅秀蓮到庭執行職務。
中      華      民      國    九十二    年      五      月      二      日
                              臺灣桃園地方法院刑事第三庭
                                  法  官  蔡榮澤
右正本證明與原本無異。
如不服本判決，應於判決送達後十日內向本院提出上訴狀( 應附繕本 )。
                                  書記官  何慧娟
中      華      民      國    九十二    年      五      月      五      日
附本件論罪科刑依據之法條：
刑法第一百七十七條第一項
漏逸或間隔蒸氣、電氣、煤氣或其他氣體，致生公共危險者，處三年以下有期徒刑、
拘役或三百元以下罰金。
刑法第二百七十七條第一項
傷害人之身體或健康者，處三年以下有期徒刑、拘役或一千元以下罰金。
刑法第三百零四條第一項
以強暴、脅迫使人行無義務之事或妨害人行使權利者，處三年以下有期徒刑、拘役或
三百元以下罰金。


司法院資訊處製作；財團法人民間司法改革基金會備份。
